# 财务负责人更换，财报签字

提问人：ywzx117 时间：2019-04-22 14:51:27
如果财务负责人在报表日后报告日前变更了，财报签字是前任还是后任？按理是后任不

回答人：chenyiwei
理论上应由财务报表批准报出日在任的财务负责人在该财务报表上签名并盖章。如果财务负责人在报表日后报告日前变更了，则应由后任财务负责人在该报表上签名并盖章。